ACORDAO-COMPLETO-2344074

ACÓRDÃO DE RELAÇÃO

ACÓRDÃO DE RELAÇÃO 2175/2019 ATA 6/2019 - PRIMEIRA CÂMARA

Acórdão 2175/2019-TCU-Primeira Câmara
		VISTOS e relacionados estes autos que tratam, originariamente, de tomada de contas especial instaurada pelo Fundo Nacional de Saúde, em decorrência de pagamentos irregulares realizados com recursos federais transferidos na modalidade fundo a fundo, do Fundo Nacional de Saúde (FNS) ao Fundo Municipal de Saúde (FMS) do Município de Tabatinga/AM.
	Considerando a prolação do Acórdão 1483/2017-TCU-Primeira Câmara (peça 138) , que julgou irregulares as contas de diversos gestores (item 9.1) , condenando-os ao ressarcimento do dano ao erário (itens 9.2 e 9.3) e aplicando-se-lhes as multas lastreadas no art. 57 da Lei Orgânica (item 9.4) , entre outras deliberações;
	Considerando o pronunciamento da unidade técnica (peças 222 e 223) e o Parecer convergente do MP/TCU (peça 261) ,
	Os Ministros do Tribunal de Contas da União, reunidos em Sessão de 1ª Câmara, ACORDAM, por unanimidade, com fundamento nos arts. 1º, inciso II, 41, da Lei 8.443, de 16 de julho de 1992, c/c arts. 1º, inciso II, 143, inciso V, alínea "a", 169, inciso III, todos do Regimento Interno, em corrigir, por inexatidão material, o subitem 9.4 do Acórdão 1483/2017-TCU-Primeira Câmara (peça 138) , como a seguir:
	Onde se lê: "Fundo Nacional de Saúde"; Leia-se: "Tesouro Nacional".
1. Processo TC-Processo 033.774/2011-0 (TOMADA DE CONTAS ESPECIAL) 
	1.1. Responsáveis: Dalilo Martins Cuesta (XXX.054.782-XX) ; Edson Lainetti (XXX.134.679-XX) ; Geraldino Santos de Moraes (XXX.529.852-XX) ; Joel Santos de Lima (XXX.105.682-XX) ; Luciano Santos Silva (XXX.071.575-XX) ; Maria José Alves da Silva (XXX.011.472-XX) ; Raimundo Walmir Oliveira de Lima (XXX.022.752-XX) ; Telmo Pereira de Oliveira (XXX.727.292-XX) 
	1.2. Órgão/Entidade: Prefeitura Municipal de Tabatinga - AM
	1.3. Relator: Ministro-Substituto Augusto Sherman Cavalcanti
	1.4. Representante do Ministério Público: Procurador Marinus Eduardo De Vries Marsico
	1.5. Unidade Técnica: Secretaria do TCU no Estado do Amazonas (Sec-AM) .
	1.6. Representação legal: Jéssica Silva de Souza (10.659/OAB-AM) e outros, representando Maria José Alves da Silva; Amanda Gouveia Moura (7222/OAB-AM) e outros, representando Saul Nunes Bemerguy; Walcimar de Souza Oliveira (2.469/OAB-AM) e outros, representando Dalilo Martins Cuesta; Ademar Lins Vitório Filho (5269/OAB-AM) , representando Geraldino Santos de Moraes.

Primeira Câmara

Prefeitura Municipal de Tabatinga - AM

Dalilo Martins Cuesta (XXX.054.782-XX); Edson Lainetti (XXX.134.679-XX); Geraldino Santos de Moraes (XXX.529.852-XX); Joel Santos de Lima (XXX.105.682-XX); Luciano Santos Silva (XXX.071.575-XX); Maria José Alves da Silva (XXX.011.472-XX); Raimundo Walmir Oliveira de Lima (XXX.022.752-XX); Telmo Pereira de Oliveira (XXX.727.292-XX)

DALILO MARTINS CUESTA

AUGUSTO SHERMAN

Jéssica Silva de Souza (10.659/OAB-AM) e outros, representando Maria José Alves da Silva; Amanda Gouveia Moura (7222/OAB-AM) e outros, representando Saul Nunes Bemerguy; Walcimar de Souza Oliveira (2.469/OAB-AM) e outros, representando Dalilo Martins Cuesta; Ademar Lins Vitório Filho (5269/OAB-AM), representando Geraldino Santos de Moraes.

Procurador Marinus Eduardo De Vries Marsico

TOMADA DE CONTAS ESPECIAL (TCE)

Secretaria do TCU no Estado do Amazonas (Sec-AM).